Fonds Oulipo
Bibliothèque nationale de France
- Dossiers mensuels de réunion (1960-2010)
  - 1990-1999
    - 1995, DM-16 (1-12); 521 f.
      - Février 1995, DM-16 (2); 55 f.
        Texte dactylographié de Jacques Jouet intitulé « Monostication de La Fontaine »
        Texte dactylographié d’une contribution de Jacques Roubaud à la rubrique "Erudition" intitulée « La Science Universelle de Jean Magnon »
      - Mars 1995, DM-16 (3); 28 f.
        Photocopie de la convocation autographe de Paul Fournel à la réunion du 25 mars 1995
        Coupons-réponses avec ajouts autographes de Jacques Duchateau, Pierre Rosenstiehl, Michèle Métail, Oskar Pastior, Jacques Roubaud, Marcel Bénabou, Jacques Jouet, Paul Braffort
        Lettre dactylographiée et signée avec ajout autographe de Alastair Brotchie aux oulipiens Claude Berge, Paul Fournel, Jacques Jouet et Harry Mathews du 14 mars 1995
        Photocopie d’un article de Marcel Bénabou intitulé « Poesie e invenzioni oulipiennes » publié dans Note e notizie sui testi
        Fax d’un article du journal The New York Times Book Review intitulé « Read My Lipograms » de James R. Kincaid sur A Void
        Photocopie d’une traduction anglaise des poèmes de Raymond Queneau par Stanley Chapman intitulée A hundred thousand billion poems
        Lettre dactylographiée et signée de la revue Der Prokurist à Marcel Bénabou du 15 mars 1995
      - Avril 1995, DM-16 (4); 37 f.
        Convocation autographe de Paul Fournel à la réunion du 15 avril 1995, avec enveloppe; on y a joint une lettre autographe de Paul Fournel proposant les élections à l’Oulipo de Bernard Cerquiglini et de Michelle Grangaud
        Coupons-réponses avec ajouts autographes de Jacques Duchateau, Jacques Roubaud, Oskar Pastior, Pierre Rosenstiehl
        Copie de la lettre autographe de Paul Fournel proposant les élections à l’Oulipo de Bernard Cerquiglini et de Michelle Grangaud avec ajout autographe d’Oskar Pastior
        Ordre du jour autographe avec rubriques dactylographiées de Jacques Roubaud
        Lettre dactylographiée de Noël Arnaud à Paul Fournel du 11 avril 1995
        Carte autographe de Noël Arnaud à Marcel Bénabou du 11 avril 1995, avec enveloppe; on y a joint une copie adressée à Marcel Bénabou de la lettre dactylographiée de Noël Arnaud à Paul Fournel du 11 avril 1995
        Trois cartes autographes de M. et Mme Hubert à Marcel Bénabou
        Photocopie du journal The Strangers de mars 1995 contenant un article intitulé "Georges Perec & the Oulipo"
        Manuscrit dactylographié intitulé « Les bibliothèques invisibles, toujours », pour la BIBLIOTHÈQUE OULIPIENNE n° 71; on y a joint un graphe autographe de Marcel Bénabou intitulé « Esquisse d’un lullien des bibliothèques »
        Texte dactylographié avec ajouts autographes de Marcel Bénabou intitulé « La bibliothèque du véritable amateur de poésie classique – Premiers éléments »
        Article du New York Times Book Review intitulé « Missing L*tt*rs » sur Gadsby, un lipogramme en E de Ernest Vincent Wright de 1939
        Texte de Jacques Jouet intitulé « Moine surpris dans sa méditation » paru dans un journal non identifié à l’occasion du Festival de la Nouvelle de Saint-Quentin en 1995
        Texte dactylographié intitulé « Une encyclopédie oulipienne: contribution à la formation permanente »
        Texte dactylographié intitulé « Alphabets enrichis – L’empereur Claude et l’alphabet »
        Photocopie d’un ouvrage de G. Sagehomme S. J. intitulé Répertoire alphabétique de 16700 auteurs – 70000 romans et pièces de théâtre cotés au point de vue moral
      - Mai 1995, DM-16 (5); 29 f.
        Convocation autographe de Paul Fournel à la réunion du 15 mai 1995
        Coupon-réponse avec ajouts autographes de Bernard Cerquiglini
        Ordre du jour autographe avec rubriques dactylographiées de Paul Fournel de la réunion du 15 mai 1995
        Compte rendu autographe de Marcel Bénabou de la même séance
        Dessin rébus d’auteur inconnu du 7 septembre 1994
        Photocopie de ce même dessin
        Note autographe de François Caradec
        Vœux pour 1966 de Flavien (et Drôme-inique) Monod remis par François Caradec en contribution à la rubrique "Erudition"
        Photocopie des paroles d’une chanson de Delormel et Rimbault intitulée « Les noms illustres » remis par François Caradec en contribution à la rubrique "Erudition"
        Sexanagrammatines dactylographiées de Michelle Grangaud intitulée « Actes de la machine ronde », « Raymond Queneau ou l’oignon de Moebius », « Le grand incendie de Londres » pour la rubrique "Création"
        Texte dactylographié de M Bénabou intitulé « Alphabets enrichis – L’empereur Claude et l’alphabet »
        Bulletin trimestriel avril-mai-juin 1995 de la SOTEC contenant un article sur l’Oulipo
        Lettre dactylographiée et signée de Christian Renault à l’Oulipo du 19 avril 1995
        Lettre dactylographiée et signée de Christian Renault à l’Oulipo du 2 mai 1995
        Lettre dactylographiée et signée de Christian Girier à Marcel Bénabou du 28 mars 1995 à propos d’un projet de film sur l’Oulipo, avec enveloppe
        Lettre autographe de Bernard Cerquiglini à Marcel Bénabou du 3 mai 1995, avec enveloppe
        Lettre dactylographiée et signée de Michelle Grangaud à l’Oulipo du 8 mai 1995, avec enveloppe; on y a joint trois sexanagrammatines dactylographié(e-s) de Michelle Grangaud intitulées « Actes de la machine ronde », « Raymond Queneau ou l’oignon de Moebius », « Le grand incendie de Londres »
        Prospectus pour le "Festival de la minute" 1995 envoyé à Marcel Bénabou
      - Juin 1995, DM-16 (6); 46 f.
        Convocation autographe de Paul Fournel à la réunion du 6 juin 1995
        Ordre du jour autographe avec rubriques dactylographiées de Michèle Métail de la même réunion
        Fax de Noël Arnaud à Hervé Le Tellier du 14 mai 1995
        Lettre dactylographiée et signée de Noël Arnaud à Hervé Le Tellier du 31 mai 1995
        Poèmes dactylographiés de Michelle Grangaud intitulé « Un », « Binominale torsadée S+7 et renversement de la torsion au centre », « Arithmétique élémentaire en 3/6 », « Cinquante poèmes corpusculaires », « Eloge de la variante », « Quarante et un sonnets irrationnels », pour la rubrique "Création"
        Textes dactylographiés de Jacques Roubaud pour la rubrique "Création"
        Fax d’un article du journal L’Alsace du 4 février 1995 intitulé « Le tram des mots »
        Photocopie de ce même article
        Photocopie d’un extrait de l’ouvrage de G. Sagehomme S. J. intitulé Répertoire alphabétique de 16700 auteurs – 70000 romans et pièces de théâtre cotés au point de vue moral
        Photocopie d’un article du journal Dernières nouvelles d’Alsace du 26 février 1995 intitulé « Oulipo (suite) »
        Fax d’un article d’origine non identifiée intitulé « D’jazz gardé »
        Compte rendu de la séance n° 7 de l’Oubapo du 23 avril 1995
        Lettre de Marcel Bénabou à un destinataire non identifié sur un projet de lecture « Des troubadours à l’Oulipo » datée du 20 mai 1995
        Lettre autographe à l’auteur non identifié au secrétaire de l’Oulipo du 22 mai 1995, avec enveloppe
        Lettre autographe de Claude Debon à Marcel Bénabou du 31 mai 1995, avec enveloppe.; on y a joint la photocopie d’une communication de Claude Debon au colloque de Varsovie d’avril 1991, intitulée « Rimbaud chez les oulipiens »
      - Juillet 1995, DM-16 (7); 20 f.
        Coupons-réponses de la convocation à la réunion n° 417 du 5 juillet 1995, avec ajouts autographes de Paul Braffort, Jacques Roubaud, Jacques Duchateau, Michèle Métail, Jean Lescure, François Caradec auquel on a collé une note
        Carte autographe de Noël Arnaud à Jacques Jouet du 26 juin 1995
        Ordre du jour autographe avec rubriques dactylographiées de Paul Fournel de la même réunion, avec dessins
        Carte postale réalisée par Jacques Jouet et Pierre Laurent en double exemplaire, avec enveloppe
        Texte dactylographié d’Hervé Le Tellier sans titre
        Trois sexanagrammatine dactylographiées de Michelle Grangaud intitulée « Pourquoi je n’ai écrit aucun de mes livres », « Les bibliothèques invisibles », « Histoire véritable de Guignol » pour la rubrique "Création"
        Poème anagrammatique dactylographié de Michelle Grangaud intitulé « Les bibliothèques invisibles » pour la rubrique "Création"
        Poème dactylographié de Michelle Grangaud intitulé « Nécessité, cécité, citée, scie »
      - Août 1995, DM-16 (8); 95 f.
        Convocation autographe de Paul Fournel à la réunion du 31 août 1995
        Liste autographe de Marcel Bénabou des présents et des absents
        Coupon-réponse avec ajout autographe de Pierre Rosenstiehl et Bernard Cerquiglini
        Coupon-réponse avec ajout autographe de Oskar Pastior, avec enveloppe; on y a joint la photocopie de textes d’Oskar Pastior parus dans la revue Das plateau n° 28 d’avril 1995
        Coupon-réponse avec ajout autographe et autocollant de François Caradec, avec enveloppe; on y a joint une coupure de presse contenant un extrait d’horoscope et un ticket
        Coupon-réponse avec ajout autographe de Jacques Jouet, avec enveloppe
        Coupon-réponse avec ajout autographe de Michelle Grangaud, avec enveloppe
        Carte autographe de Claude Berge à Marcel Bénabou du 4 août 1995, avec enveloppe
        Coupon-réponse avec ajout autographe de Marcel Bénabou, avec enveloppe
        Carte postale autographe de Noël Arnaud à l’Oulipo du 24 août 1995, avec enveloppe
        Ordre du jour autographe avec rubriques dactylographiées de Paul Fournel, avec dessins
        Lettre autographe de Bernard Cerquiglini à Marcel Bénabou du 22 septembre 1995
        Compte rendu dactylographié de Bernard Cerquiglini de la réunion du 31 août 1995
        Article de The New York Review du 3 novembre 1994 intitulé « Hide and Seek » de Geoffrey O’Brien sur la biographie de Georges Perec par David Bellos
        Dialogue théâtral de Marcel Dassaut, député de l’Oise, intitulé « Le café d’en face – Au rendez-vous des chômeurs » paru dans Le Monde du 2 avril 1981
        Dialogue théâtral de Marcel Dassaut, député de l’Oise, intitulé « Au café du commerce – Après l’élection présidentielle » paru dans Le Monde du 5 juin 1981
        Coupure de presse extraite du Monde, date inconnue, contenant un courrier de lecteur évoquant le tramway de Strasbourg
        Lettre dactylographiée et signée d’André Versaille à Paul Fournel du 3 juillet 1995
        Fax d’un article du journal Dernières nouvelles d’Alsace du 10 août 1995, intitulé « De la lecture pour les voyageurs du tram »
        Texte dactylographié de Marcel Bénabou proposant une nouvelle contrainte intitulée « Le texte-addition »
        Contribution dactylographiée de Marcel Bénabou à la rubrique "Erudition" intitulée « Français pour Tahiti »
        Lettre autographe de Paul Gayot au Régent du Collège de Pataphysique du 13 juin 1995
        Lettre autographe de Paul Gayot au Régent du Collège de Pataphysique du 18 juin 1995
        Photocopie d’un article de la revue Tangente de mai-Juin 1995 intitulé « Les suites de Queneau »
        Texte dactylographié d’une contribution de François Caradec à la rubrique "Erudition" intitulée « Monostique »
        Lettre dactylographiée et signée de Jack Chaboud à Paul Fournel du 1e août 1995; on y a joint le manuscrit dactylographié de Jack Chaboud d’un texte intitulé « Polisson d’Archibald »
        Trois sexanagrammatine dactylographiées de Michelle Grangaud intitulées « Les verts champs de moutarde de l’Afghanistan », « Le grand incendie de Londres », « Isidore Ducass comte de Lautréamont »
        Poème anagramme dactylographié de Michelle Grangaud intitulé « Le voleur de nostalgie »
        Rondeau anagrammatique dactylographié de Michelle Grangaud intitulé « Le voleur de nostalgie »
        Poème dactylographié de François Caradec intitulé « Portrait Rimbaud »
        Texte dactylographié d’Harry Mathews intitulé « L’équation de la badine »
        Poème dactylographié de Harry Mathews intitulé « Epithalame »
        Photocopie d’une lettre dactylographiée et signée de Erdogan Ogreten à M. Robillard du 30 mai 1995
        Interview dactylographié de François Le Lionnais par Ralph Rumney intitulée « Marcel Duchamp joueur d’échecs, et un ou deux sujets s’y rapportant »
        Texte dactylographié de Harry Mathews intitulé « Frim George Cooper »
        Carte autographe de Claude Kannas des éditions Larousse à Jacques Jouet, sans date
        Lettre autographe de Larry Seagull à l’Oulipo du 7 mai 1995; on y a joint des textes dactylographiés de Larry Seagull
        Carte autographe d’O Pastior à destinataire non identifié [probablement Jacques Jouet] du 21 juillet 1995
        Carte autographe de Michèle Métail à Jacques Jouet du 12 août 1995, avec enveloppe; on y a joint un carton d’emballage découpé de lessive « Omo »
        Compte rendu dactylographié de la 8e séance de l’Oubapo du 24 juin 1995
        Compte rendu dactylographié de Bernard Cerquiglini de la réunion du 31 août 1995, avec post-it
      - Septembre 1995, DM-16 (9); 42 f.
        Coupons-réponses avec ajouts autographes de François Caradec, Paul Braffort, Hervé Le Tellier, Pierre Rosenstiehl, Bernard Cerquiglini, Oskar Pastior, Harry Mathews, Claude Berge, avec enveloppe
        Lettre autographe de Noël Arnaud à Paul Fournel du 12 septembre 1995, une carte autographe de Harry Mathews, le faire-part de mariage de Delphine Berge et Jean-Marc Chofflet
        Ordre du jour autographe avec rubriques dactylographiées de Marcel Bénabou de la réunion du 30 septembre 1995
        Sexanagrammatine de Michelle Grangaud intitulée « L’œcuménisme de Raymond Queneau »
        Texte dactylographié de Paul Braffort intitulé « Mourir de ne pas mourir, à propos d’un plagiat de Philippe Sollers » pour la rubrique "Erudition"
        Texte dactylographié de Marcel Bénabou intitulé « Corneille oulipien – L’usage de la combinatoire dans Othon (l’hymen, le trône et la mort) » pour la rubrique "Erudition"
        Dossier sur l’action future « Haut-Koenigsbourg » contenant une lettre dactylographiée et signée de Dominique Paillarse à Noël Arnaud du 12 juin 1995, la liste des pièces à fournir pour la demande de subvention, une lettre dactylographiée et signée de Hervé Le Tellier à la direction régionale des affaires culturelles du 25 septembre 1995, les comptes dactylographiés de l’Oulipo pour 1994-1995, le budget prévisionnel dactylographié de l’opération, la demande de subvention dactylographiée
        Photocopie d’un article de la revue Strasbourg-Magazine intitulé « Les nouvelles du mercredi » sur le recueil Le Point de vue de l’escargot de Jacques Jouet
        Photocopie d’un article de la revue Strasbourg-Magazine intitulé « Oulipo: un cercle de poètes joyeux »
        Photocopie d’un article du journal Dernières nouvelles d’Alsace du 10 août 1995 intitulé « De la lecture pour les voyageurs du tram »
        Photocopie d’un article du journal Dernières nouvelles d’Alsace du 5 septembre 1995 intitulé « Point sensible » sur le tramway de Strasbourg
        Fax du même article
        Lettre dactylographiée et signée avec ajouts autographes de Michel Champendal des Ateliers Heures et Bonheurs d’Ecritures à Paul Fournel, du 30 août 1995
        Lettre dactylographiée et signée de Robert Cappadoro à Paul Fournel du 22 septembre 1995
        Photocopie d’un article du journal Junge Welt du 24 juillet 1995 intitulé « Plagiatoren per Antizipation »
        Photocopie d’un article du journal L’Indice dei libri del mese Letteratura de juillet 1995 intitulé « Georges Perec tra romanzesco e quotidiano »
        Convocation autographe de Paul Fournel à la réunion du 30 septembre 1995
      - Octobre 1995, DM-16 (10); 49 f.
        Convocation autographe de Paul Fournel à la réunion du 23 octobre 1995
        Liste autographe de Marcel Bénabou des présents et des absents à la même réunion
        Coupons-réponses avec ajouts autographes de Oskar Pastior, Jacques Duchateau, Jacques Roubaud, Michelle Grangaud, Paul Braffort
        Lettre autographe de Bernard Cerquiglini à Marcel Bénabou, sans date
        Lettre dactylographiée avec ajouts autographes de François Caradec à Marcel Bénabou, sans date, avec enveloppe (f. 9-10)
        Ordre du jour autographe avec rubriques dactylographiées de Marcel Bénabou de la réunion du 23 octobre 1995
        Poème dactylographié de Marcel Bénabou intitulé « La Fontaine Greffe interne – Conseils à un couple pressé »
        Texte dactylographié d Jacques Jouet intitulé « Usages de la contrainte »
        Texte dactylographié de Christophe Clerc intitulé « Discours Oulipo » (f. 20-22)
        Article du journal Tuttolibri du 7 août 1976 intitulé « Ars magna » d’Umberto Eco sur l’anagramme
        Poème dactylographié de Michelle Grangaud intitulé « D’une petite haie, si possible belle, aux Regrets »
        Programme des 4e rencontres Jacques Copeau des 21 et 22 octobre (f. 29-30)
        Coupure de presse d’origine non identifiée intitulée « Body Language » sur David Shiner et Bille Irwin
        Photocopie des paroles d’une chanson de Briollet et Delormel intitulée « Les lettres et goguette »
        Photocopie d’un article du journal Dernières nouvelles d’Alsace du 17 octobre 1995 intitulé « Exercices de style autour de La Fontaine »
        Copie d’une lettre dactylographiée avec ajout autographe de Noël Arnaud à Paul Fournel, avec enveloppe
        Lettre dactylographiée et signée de Heidi Vogel à Marcel Bénabou du 20 octobre 1995
        Programme du festival « Le temps des livres » du 15 au 30 octobre 1995 (f. 40)
        Compte rendu dactylographié de Bernard Cerquiglini de la réunion du 23 octobre 1995
      - Novembre 1995, DM-16 (11); 65 f.
        Convocation autographe de Paul Fournel à la réunion du 9 novembre 1995
        Coupons-réponses avec ajouts autographes de Oskar Pastior, François Caradec, Jacques Jouet, Claude Berge, Paul Braffort, Michelle Grangaud, Bernard Cerquiglini, Hervé Le Tellier, Jacques Roubaud
        Notes autographes annonçant la présence ou l’absence de Jacques Duchateau, Jacques Bens, Michèle Métail, Noël Arnaud
        Ordre du jour autographe avec rubriques dactylographiées de Marcel Bénabou de la réunion du 9 novembre 1995
        Texte dactylographié de Harry Mathews à propos de l’invité d’honneur Ian Monk
        Texte dactylographié avec ajout autographe de H. Mathws intitulé « S+7 et l’an 2000 »
        Texte autographe de Harry Mathews sur Trauter et Marcus pour la rubrique "Erudition"
        Photocopie d’un poème d’auteur non identifié intitulé « Storm over Sydney »
        Texte dactylographié de Ian Monk intitulé « Snowballing and melting »
        Poème dactylographié de Michelle Grangaud intitulé « D’une petite haie, si possible belle, aux Regrets (suite) »
        Poème dactylographié de Hervé Le Tellier intitulé « Douze-un, inventaire »
        Fax du Musée zoologique de l’Université Louis Pasteur et de la ville de Strasbourg à Jacques Jouet du 7 novembre 1995
        Programme dactylographié du séminaire Georges Perec 1995-1996 à l’université de Paris VII
        Lettre autographe de Jacques Steinlin à Marcel Bénabou du 5 octobre 1995
        Lettre autographe de Paul Gayot à Marcel Bénabou du 25 octobre 1995, avec enveloppe
        Lettre autographe de Danyelle Bianu de la bibliothèque de Yerres à Marcel Bénabou du 13 octobre 1995
        Lettre dactylographiée et signée de Danyelle Bianu à Marcel Bénabou du 27 octobre 1995
        Photocopie d’un article d’origine non identifiée intitulé « Dix ans d’ALIBI pour les Alibiens » (Atelier de Littérature Bizarre), sans date
        Sonnet dactylographié avec ajouts autographes de Bernardo Schiavetta intitulé « Un éclat de ta voix », avec commentaires (première et deuxième version), avec enveloppe
        Revue Vies contemporaines n° 6 d’avril 1995
        Carton d’invitation à une exposition de « The Eagle Gallery su 29 novembre au 3 décembre
      - Décembre 1995, DM-16 (12); 46 f.
        Convocation autographe de Paul Fournel à la réunion du 11 décembre 1995
        Ordre du jour autographe avec rubriques dactylographiées de Michèle Métail
        Note autographe de Marcel Bénabou du 11 décembre 1995
        Texte dactylographié de Jacques Jouet et Pierre Laurent intitulé « Alphabets »
        Poèmes dactylographiés de Jacques Jouet intitulés « Poèmes de métro » (f. 7-18)
        Poème dactylographié de Michelle Grangaud intitulé « A Paul Zumthor »
        Poème dactylographié de Michelle Grangaud intitulé « Le masque et la lumière »
        Sexanagrammatine dactylographiée de Michelle Grangaud intitulée « Histoire littéraire de la France médiévale »
        Lettre autographe de Paul Gayot à Marcel Bénabou du 20 novembre 1995; on y a joint une lettre dactylographiée et signée de Anders E. Olsson de la revue suédoise Pequod du 13 novembre 1995
        Carte autographe de Paul Souffrin à Marcel Bénabou du 16 novembre 1995, avec env (f. 24-25)
        Coupon de commande du livre de Pierre Frenkiel intitulé 60 jeux d’écriture relationnels et quelques autres pour faire advenir le plaisir d’écrire
        Photocopie d’un article du Journal de Montréal n° 51 du 19 novembre 1995 intitulé « M. le secrétaire » sur Marcel Bénabou
        Photocopie d’un article des Dernières nouvelles d’Alsace du 18 octobre 1995 intitulé « Jeux de mots au château » (f. 28)
        Cahier de l’exposition de la bibliothèque nationale de France « Gaberbocchus Press: un éditeur non-conformiste »
    - 1996, DM-17 (1-12); 624 f.
      - Janvier 1996, DM-17 (1); 157 f.
        Convocation autographe(s) de Paul Fournel à la réunion n° 423 du 29 janvier 1996
        Coupons-réponses avec ajouts autographe(s) de Claude Berge, Jacques Jouet, Pierre Rosenstiehl, Michelle Grangaud, Bernard Cerquiglini, Jacques Roubaud, Paul Braffort, Michèle Métail, Oskar Pastior, Jacques Bens, Jacques Duchateau
        Ordre du jour autographe(s) avec rubriques dactylographié(e-s) de Paul Braffort
        Fax du compte rendu autographe(s) et dactylographié(e-s) de Claude Berge de la même réunion
        Lettre dactylographié(e-s) et signé(e-s) de Laurent Margantin à Paul Braffort du 13 septembre 1995
        Lettre dactylographié(e-s) de Paul Braffort à Laurent Margantin du 28 octobre 1995
        Deux sexanagrammatines dactylographié(e-s) en anglais intitulées « Forms of the anagram » et « Immeasurable distances » d’auteur inconnu
        Lettre dactylographié(e-s) d’Oskar Pastior à Jean-Jacques Viton avec ajouts autographe(s) du 20 janvier 1996
        Texte dactylographié(e-s) intitulé « Retouches » d’auteur inconnu
        Lettre dactylographié(e-s) d’Oskar Pastior à Jean-Jacques Viton, sans date
        Carte de vœux de l’INRIA avec un texte de Raymond Queneau et un ajout autographe(s) de Claude Berge
        Carte de vœux de l’OuTraPo à Paul Fournel du 4 janvier 1996, avec enveloppe
        Carte autographe(s) de Claude Berge à desinataire inconnu [probablement Jacques Jouet]
        Deux copies du fax de Claude Berge à D. Knuth du 22 décembre 1995
        Lettre autographe(s) de Claude Berge à Paul Fournel du 27 décembre 1995
        Texte dactylographié(e-s) de Jacques Roubaud intitulé « Réflexions sur la potentialité » pour la rubrique Rumination
        Lettre dactylographié(e-s) et signé(e-s) d’André Versailles à Paul Fournel du 13 novembre 1995
        Lettre dactylographié(e-s) et signé(e-s) d’André Versailles à Paul Fournel du 4 décembre 1995
        Poèmes dactylographié(e-s) de Michelle Grangaud pour la rubrique Création
        Texte dactylographié(e-s) de Jacques Jouet intitulé « Une chambre close » pour la rubrique Création
        Fax de réservations pour les jeudis de l’Oulipo du 25 janvier 1996